nb: Hundeleketype: Aggressiv tygger; Tygge; Interaktiv; Plysj; Tau; Pipende; Trening; Annet
es: Tipo de juguete para perros: Mordedor agresivo; Mordedor; Interactivo; Felpa; Soga; Chirriante; Entrenamiento; Otros
sl-SI: Vrsta pasje igrače: Agresivno žvečenje; Žvečenje; Interaktivnost; Pliš; Vrv; Piskajoča; Treniranje; Drugo
nl: Type hondenspeelgoed: Agressieve kauwer; Kauwen; Interactief; Pluche; Touw; Piepend; Training; Andere
zh-TW: 狗玩具類型: 侵略性咀嚼器; 咀嚼; 互動式; 毛絨; 繩索; 嘎吱作響; 訓練; 其他
lt-LT: Šuns žaislo tipas: Agresyviems kramtytojams; Kramtukai; Interaktyvūs; Pliušiniai; Virvės; Cypsintys; Mokomieji; Kita
vi: Loại đồ chơi cho chó: Chó nhai mạnh; Nhai; Tương tác; Lông nhung; Dây thừng; Kêu chít chít; Đào tạo; Khác
fi: Koiran lelutyyppi: Aggressiivinen pureskelija; Pureskella; Interaktiivinen; Pehmo; Köysi; Kitisevä; Koulutus; Muu
cs: Typ hračky pro psa: Agresivní žvýkání; Žvýkání; Interaktivní; Plyšový; Lano; Pískací; Trénink; Jiné
it: Tipo di giocattolo per cani: Masticatore aggressivo; Masticare; Interattivo; Soffice; Corda; Cigolante; Allenamento; Altro
el: Τύπος παιχνιδιού για σκύλους: Παιχνίδι επιθετικού μασήματος; Παιχνίδι μασήματος; Αλληλεπίδραση; Πλούσα; Σχοινί; Ζουληχτό παιχνίδι; Προπόνησης; Άλλο
en: Dog toy type: Aggressive chewer; Chew; Interactive; Plush; Rope; Squeaky; Training; Other
da: Type af hundelegetøj: Aggressiv tygger; Tygge; Interaktiv; Plys; Reb; Knirkende; Træning; Andet
pl: Rodzaj zabawki dla psa: Dla psów gryzących agresywnie; Do gryzienia; Interaktywne; Plusz; Lina; Piszczałki; Do szkolenia; Inne
ko: 강아지 장난감 타입: Aggressive 츄어; 씹다; 인터렉티브; 푹신함; 로프; 시끄러운; 트레이닝; 기타
hr-HR: Vrsta igračke za pse: Agresivno žvakanje; Za žvakanje; Interaktivna; Plišana; Uže; Pištava; Za dresuru; Ostalo
fr: Type de jouet pour chien: Masticateur agressif; À mâcher; Interactif; Rembourré; Corde; Grinçant; Entraînement; Autre
sk-SK: Typ hračky pre psa: Agresívny maškrtník; Žuť; Interaktívny; Plyš; Lano; Piskľavý; Školenie; Iné
de: Hundespielzeugtyp: Aggressiver Kauer; Kauen; Interaktiv; Plüsch; Seil; Quietschend; Training; Sonstiges
ja: ドッグトイタイプ: 犬用ガム; チュー; インタラクティブ; プラッシュ; ロープ; スクイーキー; トレーニング; その他
bg-BG: Тип играчка за куче: Агресивно дъвчене; Дъвчене; Интерактивна; Плюш; Въже; Писклива; За обучение; Други
th: ประเภทของเล่นสุนัข: ขนมขบเคี้ยวสุนัขแบบทนทาน; แบบเคี้ยว; แบบโต้ตอบ; ขนนุ่ม; เชือก; แบบมีเสียงดัง; สำหรับฝึก; อื่นๆ
pt-PT: Tipo de brinquedo para cão: Mastigador agressivo; Mastigar; Interativo; Peluche; Corda; Estridente; Treino; Outro
ru: Тип игрушки для собак: Агрессивный грызун; Жевать; Интерактивный; Плюшевый; Веревка; С писком; Дрессировка; Другой
ro-RO: Tip jucărie pentru câini: Câini care mestecă agresiv; Mestecat; Interactivă; Pluș; Frânghie; Scârțâitoare; Antrenament; Altele
zh-CN: 狗狗玩具类型: 耐咬; 咀嚼; 互动零食; 柔软; 绳索; 可发声; 训练零食; 其他
sv: Typ av hundleksak: Aggressiv tuggare; Tugga; Interaktiv; Plysch; Rep; Pipig; Träning; Övrigt
pt-BR: Tipo de brinquedo para cães: Mastigador agressivo; Mastigar; Interativo; Pelúcia; Corda; Com som; Treinamento; Outro
tr: Köpek oyuncağı türü: Agresif çiğneme; Çiğnemek; İnteraktif; Peluş; Halat; Gıcırtılı; Eğitim; Diğer
hu: Kutyajáték típusa: Agresszív rágó; Rágó; Interaktív; Plüss; Kötél; Csipogó; Tréning; Egyéb